【裁判字號】    89,台上,385
【裁判日期】    890120
【裁判案由】    偽造文書等罪
【裁判全文】
最高法院刑事判決                                八十九年度台上字第三八五號
    上  訴  人  廖美燕
    被      告  甲○○
                乙○○
右上訴人因自訴被告等偽造文書等罪案件，不服台灣高等法院台中分院中華民國八十
八年十一月九日第二審判決（八十八年度上訴字第二一三八號，自訴案號：台灣台中
地方法院八十八年度自字第三二一號），提起上訴，本院判決如左：
    主  文
上訴駁回。
    理  由
一甲○○行使公務員登載不實文書部分：
按刑事訴訟法第三百七十七條規定，上訴於第三審法院，非以判決違背法令為理由，
不得為之。是提起第三審上訴，應以原判決違背法令為理由，係屬法定要件。如果上
訴理由狀並未依據卷內訴訟資料，具體指摘原判決不適用何種法則或如何適用不當，
或所指摘原判決違法情事，顯與法律規定得為第三審上訴理由之違法情形，不相適合
時，均應認其上訴為違背法律上之程式，予以駁回。本件上訴人廖美燕自訴被告甲○
○犯有刑法第二百十六條第二百十三條行使公務員登載不實文書罪嫌部分，經原審法
院調查證據之結果，認此部分之犯罪不能證明，因而維持第一審就此部分諭知無罪之
判決，駁回上訴人在第二審關於此部分之上訴，已詳述其認定之理由。至原判決理由
二說明台灣汽車客運股份有限公司「變革期間分層負責明細表」所載：有關房地產被
佔或向佔用人收回及補償事項，由副總經理核定，而系爭「公告」申請用印，係由他
人代總經理決行，並非甲○○決行，則本件「公告」之核准張貼，甲○○既未參與，
自無使負行使公務員登載不實文書罪責可言，其理由所述，前者係關於「事權」之
處理層級，後者係關於「系爭公告」判行真相，彼此間並無矛盾，上訴意旨指摘原判
決就上開說明互有出入，殊有誤會。而原判決究如何違背法令，並未依據卷內資料具
體表明，顯與法定上訴第三審之形式要件不符，其此部分之上訴違背法律上之程式，
應予駁回。
二乙○○竊佔及強制罪部分：
按刑事訴訟法第三百七十六條所列各罪之案件，經第二審判決者，不得上訴於第三審
法院，觀諸該法條之規定自明。上訴人廖美燕自訴被告乙○○竊佔及強制罪（刑法第
三百二十條第二項、第三百零四條第一項）部分，原判決均維持第一審諭知無罪之判
決。查該等罪名係屬刑事訴訟法第三百七十六條第二款第一款之案件，既經第二審判
決，自不得上訴於第三審法院，上訴人竟就此部分復提起上訴，顯為法所不許，亦應
予駁回。
據上論結，應依刑事訴訟法第三百九十五條前段，判決如主文。
中      華      民      國    八十九    年      一      月     二十     日
                              最高法院刑事第七庭
                                  審判長法官  謝  家  鶴
                                        法官  洪  文  章
                                        法官  花  滿  堂
                                        法官  陳  世  淙
                                        法官  洪  佳  濱
      右正本證明與原本無異
                                              書  記  官
中      華      民      國    八十九    年      二      月      二      日


司法院資訊處製作；財團法人民間司法改革基金會備份。
